---
title: "Script final"
author: "Borja Gómez"
date: "18/0362022"
output: 
  html_document:
    toc: true
    toc_float: true
    number_sections: true
    theme: paper
    fig_width: 6
    fig_height: 4
vignette: >
  %\VignetteIndexEntry{dataset}
  %\VignetteEngine{knitr::rmarkdown}
  \usepackage[utf8]{inputenc}
---

<style>
body {
text-align: justify}
</style>


Cargamos los paquetes
```{r}
pacman::p_load(topGO,stringr, dplyr)
```

```{bash}
mkdir analisis
mkdir analisis/enriquecimiento
```


Cargamos los datos
```{r}
# Cargamos el fichero con los genes DE
ruta_datos = "datos/new_neurons_FM.tsv"
dataset = read.table(file = ruta_datos, sep = '\t', header = TRUE)
rownames(dataset) = dataset$gene_id
dataset = dataset[,-1]
```

Establecemos las variables base
```{r}
pvalor = 0.05
fc = 0.5
organismo = "org.Hs.eg.db"
notacion = "symbol"
opcion = "up"
```


### OPCION GSEA ###
```{r}
dataset_gsea<-na.omit(dataset) # quitamos NA

# CON LAS SIGUIENTES LINEAS SUSTITUIMOS VALORES INFINITOS
temporal <-dataset_gsea[is.finite(rowSums(dataset_gsea)),]

max = temporal[which.max(temporal$logFC),4]
max_2 = sort(temporal$logFC)[length(temporal$logFC) - 1]  
formula_up = (max + (max-max_2))
dataset_gsea$logFC<-replace(dataset_gsea$logFC,dataset_gsea$logFC==Inf,formula_up)

min = temporal[which.min(temporal$logFC),4]
min_2 = sort(temporal$logFC)[2] 
formula_up = (min + (min-min_2))
dataset_gsea$logFC<-replace(dataset_gsea$logFC,dataset_gsea$logFC==-Inf,formula_up)

# Preparamos una combinación de p-valor con logFC para usar como score y ordenar 
genes_up = dataset_gsea 
genes_interes = genes_up$p.value
names(genes_interes) = rownames(genes_up)

genes_interes = sign(genes_up$logFC)*-log10(genes_interes)
genes_interes = sort(genes_interes, decreasing = TRUE)

### SI HAY INF ###
temporal <-genes_interes[is.finite(genes_interes)]
max = temporal[which.max(temporal)]
max_2 = sort(temporal)[length(temporal) - 1]  
formula_up = (max + (max-max_2))
genes_interes_gsea<-replace(genes_interes,genes_interes==Inf,formula_up)

# Generamos el objeto topGO para realizar el enriquecimiento
pre_enriquecimiento_gsea <-new("topGOdata", 
                         ontology = "BP", 
                         allGenes = genes_interes_gsea, 
                         geneSel = function(x){return(x <= 0.05)},# Para GSEA no se tiene en cuenta este parámetro
                         nodeSize = 5,
                         annot = annFUN.org,
                         mapping = organismo,
                         ID = notacion)
```

Realizamos el enriquecimiento
```{r}
GSEA <- runTest(pre_enriquecimiento_gsea, algorithm = "classic", statistic = "ks", cutOff = pvalor, scoreOrder="decreasing")
GSEA_t= GenTable(pre_enriquecimiento_gsea, GSEA = GSEA,  topNodes = length(score(GSEA)))

# Modificamos internamente los pvalores del resultado para sustituirlos por los pvalores ajustados
a<-GSEA_t
pvalores.nuevos = sort(GSEA@score)
names(pvalores.nuevos) = names(sort(GSEA@score))
a$GSEA = pvalores.nuevos
a$GSEA = p.adjust(a$GSEA, method = "BH")

# Devuelvo los pvalores
vector = as.numeric(as.vector(a$GSEA))
names(vector) = a$GO.ID
vector = vector[order(names(vector))]
GSEA@score = vector
GSEA_t= GenTable(pre_enriquecimiento_gsea, GSEA = GSEA,  topNodes = length(score(GSEA)))

table(GSEA_t$GSEA<0.05)
```

### OPCION ORA Y ANALISIS PT ###
```{r}
filtrado_genes <- function(dataset, pvalor =  0.05, fc = 0.5) {
# Filtrar genes
sig = dataset[dataset$p.adjusted <= pvalor,]

down = rownames(sig[(sig$logFC < (-fc)),])
up = rownames(sig[(sig$logFC > (fc)),])

geneList = as.vector(dataset$p.adjusted)
names(geneList) = row.names(dataset)

# Escogemos los genes up y hacemos análisis
upList <- factor(as.integer(names(geneList) %in% up))
names(upList) <- names(geneList)

# Escogemos los genes up y hacemos analisis
downList <- factor(as.integer(names(geneList) %in% down))
names(downList) <- names(geneList)
print(table(upList))
print(table(downList))
return(list(upList, downList))
}

seleccion = function(opcion, datos){
  if(opcion == "up") { datos[[1]] }
  else if(opcion == "down") {datos[[2]] }
}

genes_interes <- filtrado_genes(dataset = dataset, pvalor =  pvalor, fc = fc)

datos = filtrado_genes(dataset = dataset, pvalor =  pvalor, fc = fc)
genes_interes = seleccion(opcion = opcion, datos)

pre_enriquecimiento<-new("topGOdata", 
                          ontology = "BP", 
                          allGenes = genes_interes, 
                          geneSel = function(x)(x == 1), 
                          nodeSize = 5,
                          annot = annFUN.org,
                          mapping = organismo,
                          ID = notacion)
```


```{r}
ORA <- runTest(pre_enriquecimiento, algorithm = "classic", statistic = "fisher", cutOff = pvalor)
ORA@score = p.adjust(ORA@score, method = "BH")

PC <- runTest(pre_enriquecimiento, algorithm = "parentchild", statistic = "fisher", joinFun = "intersect", cutOff = pvalor) 
elim <- runTest(pre_enriquecimiento, algorithm = "elim", statistic = "fisher", cutOff = pvalor)
weight <- runTest(pre_enriquecimiento, algorithm = "weight", statistic = "fisher", cutOff = pvalor)
weight01 <- runTest(pre_enriquecimiento, algorithm = "weight01", statistic = "fisher", cutOff = pvalor)

ORA_t= GenTable(pre_enriquecimiento, ORA = ORA,  topNodes = length(score(ORA)))


PC_t= GenTable(pre_enriquecimiento, PC = PC,  topNodes = length(score(PC)))
PC_t$PC = sort(PC@score)
elim_t= GenTable(pre_enriquecimiento, elim = elim,  topNodes = length(score(elim)))
elim_t$elim = sort(elim@score)
weight_t= GenTable(pre_enriquecimiento, weight = weight,  topNodes = length(score(weight)))
weight_t$weight = sort(weight@score)
weight01_t= GenTable(pre_enriquecimiento, weight01 = weight01,  topNodes = length(score(weight01)))
weight01_t$weight01 = sort(weight01@score)

lista_resultados = list(ORA_t)
```


Generación de grafos
```{r}
svg(paste0("analisis/enriquecimiento/gsea_graph", ".svg"), width = 8, height = 6)
showSigOfNodes(pre_enriquecimiento_gsea, GSEA@score, firstSigNodes = 20,  useInfo = "all")
dev.off()

svg(paste0("analisis/enriquecimiento/elim_graph", ".svg"), width = 8, height = 6)
showSigOfNodes(pre_enriquecimiento, elim@score, firstSigNodes = 10,  useInfo = "all")
dev.off()

svg(paste0("analisis/enriquecimiento/ora_graph", ".svg"), width = 8, height = 6)
showSigOfNodes(pre_enriquecimiento, ORA@score, firstSigNodes = 20,  useInfo = "all")
dev.off()

svg(paste0("analisis/enriquecimiento/pc_graph", ".svg"), width = 8, height = 6)
showSigOfNodes(pre_enriquecimiento, PC@score, firstSigNodes = 10,  useInfo = "all")
dev.off()

svg(paste0("analisis/enriquecimiento/weight_graph", ".svg"), width = 8, height = 6)
showSigOfNodes(pre_enriquecimiento, weight@score, firstSigNodes = 10, useInfo = "all")
dev.off()

svg(paste0("analisis/enriquecimiento/weight01_graph", ".svg"), width = 8, height = 6)
showSigOfNodes(pre_enriquecimiento, weight01@score, firstSigNodes = 10, useInfo = "all")
dev.off()
```


Seleccionamos los genes DE anotados en cada término (o todos los genes anotados para GSEA)
```{r}
sigGenes <- sigGenes(pre_enriquecimiento)

AnnoList <- lapply(ORA_t$"GO.ID", function(x) as.character(unlist(genesInTerm(object = pre_enriquecimiento, whichGO = x))))
SigList <- lapply(AnnoList, function(x) intersect(x, sigGenes))
ORA_t$"Genes" <- sapply(SigList, paste, collapse = ",")
lista_resultados[[1]] = ORA_t

sigGenes_GSEA <- sigGenes(pre_enriquecimiento_gsea)
AnnoList <- lapply(GSEA_t$"GO.ID", function(x) as.character(unlist(genesInTerm(object = pre_enriquecimiento, whichGO = x))))
SigList <- lapply(AnnoList, function(x) intersect(x, sigGenes_GSEA))
GSEA_t$"Genes" <- sapply(SigList, paste, collapse = ",")
lista_resultados[[2]] = GSEA_t

AnnoList <- lapply(elim_t$"GO.ID", function(x) as.character(unlist(genesInTerm(object = pre_enriquecimiento, whichGO = x))))
SigList <- lapply(AnnoList, function(x) intersect(x, sigGenes))
elim_t$"Genes" <- sapply(SigList, paste, collapse = ",")
lista_resultados[[3]] = elim_t

AnnoList <- lapply(weight_t$"GO.ID", function(x) as.character(unlist(genesInTerm(object = pre_enriquecimiento, whichGO = x))))
SigList <- lapply(AnnoList, function(x) intersect(x, sigGenes))
weight_t$"Genes" <- sapply(SigList, paste, collapse = ",")
lista_resultados[[4]] = weight_t


AnnoList <- lapply(PC_t$"GO.ID", function(x) as.character(unlist(genesInTerm(object = pre_enriquecimiento, whichGO = x))))
SigList <- lapply(AnnoList, function(x) intersect(x, sigGenes))
PC_t$"Genes" <- sapply(SigList, paste, collapse = ",")
lista_resultados[[5]] = PC_t


AnnoList <- lapply(weight01_t$"GO.ID", function(x) as.character(unlist(genesInTerm(object = pre_enriquecimiento, whichGO = x))))
SigList <- lapply(AnnoList, function(x) intersect(x, sigGenes))
weight01_t$"Genes" <- sapply(SigList, paste, collapse = ",")
lista_resultados[[6]] = weight01_t


```


Para GSEA seleccionamos que términos son UP y cuales DOWN viendo la posicion de los genes anotados en la lista ordenada 

```{r}
posicion = function(termino, genes_interes_gsea){
  termino_procesado = unlist(str_split(termino, ",", n = Inf, simplify = FALSE))
  medio = length(genes_interes_gsea)/2
  sumatorio = 0
  for (gen in 1:length(termino_procesado)){
  posicion = match(termino_procesado[gen], names(genes_interes_gsea))
  if (posicion <= medio){
    sumatorio = sumatorio + 1
  } else {
  sumatorio = sumatorio - 1
}
  }
  return(sumatorio)
}
```


```{r}
### Quitamos algun caso NA
GSEA_t <- GSEA_t %>% mutate_all(na_if,"")
GSEA_t<-na.omit(GSEA_t)

### Cogemos solo los significativos
terminos_significativos = GSEA_t

### APLICAMOS LA FUNCION
x<-unlist(lapply(terminos_significativos$Genes, posicion, genes_interes=genes_interes_gsea))
names(x) = terminos_significativos$GO.ID
terminos_significativos$expresion = x
dataset_resultados = terminos_significativos

for (i in 1:length(dataset_resultados$Genes)){
  prueba = dataset_resultados$Genes[i]
  termino_procesado = paste(unlist(str_split(prueba, ",", n = Inf, simplify = FALSE)), collapse = ',')
  dataset_resultados[i,7] = termino_procesado
}
dataset_resultados = dataset_resultados[,c(1,2,3,4,5,7,8,6)]


terminos_up = terminos_significativos[terminos_significativos$expresion>0,]
terminos_down = terminos_significativos[terminos_significativos$expresion<(0),]

if (opcion == "up"){
  lista_resultados[[2]] = terminos_up
} else {lista_resultados[[2]] = terminos_down}

```


Guardamos los datos
```{r}
sig_go_fisher = ORA@score[ORA@score<=pvalor]
sig_go_gsea = GSEA@score[GSEA@score<=pvalor]
sig_go_elim = elim@score[elim@score<=pvalor]
sig_go_weight = weight@score[weight@score<=pvalor]
sig_go_PA = PC@score[PC@score<=pvalor]
sig_go_weight01 = weight01@score[weight01@score<=pvalor]

go_term_sig = list(sig_go_fisher, sig_go_gsea, sig_go_elim, sig_go_weight, sig_go_PA,sig_go_weight01)
save(go_term_sig, file = "analisis/enriquecimiento/terminos_significativos.rda")
save(lista_resultados, file = "analisis/enriquecimiento/lista_dataframes_resultados.rda")

```



