---
title: "ASTROCITOS DOWN"
author: "Borja Gómez"
date: "1/12/2022"
output:

  html_document:
    df_print: paged
    number_sections: yes
    highlight: kate
    toc: true
    toc_float:
      collapsed: true
      smooth_scroll: true
editor_options: 
  markdown: 
    wrap: 72
---

```{=html}
<style>
body {
text-align: justify}
</style>
```


```{r setup, include=FALSE}
knitr::opts_chunk$set(echo = TRUE)
library(broom)
library(kableExtra)
```

```{r echo=FALSE}
pvalor = 0.05
```

# Introducción

# Análisis de los métodos de enriquecimiento funcional

```{r echo=FALSE}
load("procesado/lista_dataframes_resultados.rda")
lista_resultados = lista_resultados[-7]
terminos = unlist(lapply(lista_resultados, function(metodo) as.numeric(dim(metodo))[1]))
big_term<-unlist(lapply(lista_resultados, function(metodo) as.numeric(table(metodo$Annotated>1000))[2]))
porcentaje =as.numeric((big_term/terminos)*100)
presentacion = data.frame("Términos" = terminos, "Term Grandes" = big_term, "%" = porcentaje)
row.names(presentacion) = c("ORA", "GSEA","elim", "weight", "PC","weight01")
presentacion[is.na(presentacion)] <- 0

presentacion %>% 
kbl(col.names = c("Términos totales", "Términos grandes", "%"),digits = 2,align=rep('c', 3), ) %>%
  kable_paper("hover", full_width = F)
```

![](procesado/numero_terminos.svg)

## Resultados para ORA {.tabset .tabset-pills}

### Grafo

![](procesado/ora_graph.svg)

<font size="1"> Grafo para los 20 términos más significativos de ORA. **Abrir en nueva pestaña para ver en detalle.**</font>

### Resultados

![](procesado/Fisher.svg)
<font size="1"> Enrichment plot de los 30 términos más significativos de
ORA</font>

### Enrichment plot

![](procesado/enriquecimientoORA.svg)

## Resultados para GSEA {.tabset .tabset-pills}

### Grafo

![](procesado/gsea_graph.svg)

<font size="1"> Grafo de los 20 términos más significativos para GSEA a mayor color mayor significancia. Los nodos rectangulares representan uno de los 20 términos. **Abrir en nueva pestaña para ver en detalle.**</font>

### Resultados

![](procesado/GSEA.svg)
<font size="1">Enrichment plot de los 30 términos más significativos de GSEA</font>

### Enrichment Plot

![](procesado/enriquecimientoGSEA.svg)

## Resultados para elim {.tabset .tabset-pills}

### Grafo

![](procesado/elim_graph.svg)

<font size="1">Grafo de los 10 términos más significativos para elim. A mayor color mayor significancia. Los nodos rectangulares representan uno de los 10 términos. </font>

### Resultados

![](procesado/elim.svg)
<font size="1">Enrichment plot de los 30 términos más significativos de
elim</font>

### Enriquecimiento

![](procesado/enriquecimientoelim.svg)

## Resultados para weight {.tabset .tabset-pills}

### Grafo

![](procesado/weight_graph.svg)

<font size="1">Grafo de los 10 términos más significativos para weight.
A mayor color mayor significancia. Los nodos rectangulares representan
uno de los 10 términos. **Abrir en nueva pestaña para ver en
detalle.**</font>

### Resultados

![](procesado/weight.svg)

<font size="1">Enrichment plot de los 30 términos más significativos de
weight</font>

### Enrichment Plot

![](procesado/enriquecimientoweight.svg)

## Resultados para PC {.tabset .tabset-pills}

### Grafo

![](procesado/pc_graph.svg)

<font size="1">Grafo de los 20 términos más significativos para PC A
mayor color mayor significancia. Los nodos rectangulares representan uno
de los 20 términos. **Abrir en nueva pestaña para ver en
detalle.**</font>

### Resultados

![](procesado/PC.svg)

<font size="1">Enrichment plot de los 30 términos más significativos de
PC</font>

### Enrichment Plot

![](procesado/enriquecimientoPC.svg)

## Resultados para weight01 {.tabset .tabset-pills}

### Grafo

![](procesado/weight01_graph.svg)

<font size="1">Grafo de los 10 términos más significativos para
weight01. A mayor color mayor significancia. Los nodos rectangulares
representan uno de los 10 términos. **Abrir en nueva pestaña para ver en
detalle.**</font>

### Resultados

![](procesado/weight01.svg)

<font size="1">Enrichment plot de los 30 términos más significativos de
weight01</font>

### Enrichment Plot

![](procesado/enriquecimientoweight01.svg)

## Comparativas generales

### Calidad de los términos y WSC

![](procesado/tama%C3%B1o_terminos.svg)

<font size="1">Tamaño medio para los términos significativos detectados
por cada uno de los métodos </font>

![](procesado/KDE.svg)
<font size="1">Distribución del IC detectado por cada método </font>


![](procesado/enriquecimiento_metodos.svg)

Dichos términos redundantes presentan poco enriquecimiento y por tanto no son biológicamente tan relevantes. Para lidiar con ellos podemos hacer un proceso de filtrado o filtrado doble, y siempre previamente a la clusterizarión, pues de forma inversa la clusterización se vería sesgada por dichos términos.

El paso fundamental reside en la aplicación del WSC, que basándose en el pull total de genes de interés seleccionará aquellos términos con mejor p-valor que en conjunto representen a todo el pull de genes de interés. Este algoritmo no suele tener mucha potencia si se usa de forma aislada, sin embargo, si lo empleamos como una herramienta adicional para el filtrado previo a la clusterización vamos a conseguir una mejor calidad de los clusters. Pese a ello en nuestros datos existen aún términos generales que abarcan una gran cantidad de genes, de forma que alteran el funcionamiento de WSC y pueden afectar negativamente al resultado, por ello antes de aplicar WSC es buena idea eliminar todos aquellos términos con un tamaño superior a 1000 g/t, obteniendo los siguientes resultados.

```{r echo=FALSE}
load("procesado_wsc/lista_dataframes_resultados.rda")
terminos_normal = unlist(lapply(lista_resultados[-7], function(metodo) as.numeric(dim(metodo))[1]))
terminos_wsc = unlist(lapply(nueva_lista, function(metodo) as.numeric(dim(metodo))[1]))
porcentaje_eiminados = ((terminos_normal-terminos_wsc)/terminos_normal)*100

fisher = lista_resultados[[1]][as.numeric(lista_resultados[[1]]$ORA)<=pvalor,]
gsea<-lista_resultados[[2]][as.numeric(lista_resultados[[2]]$GSEA)<=pvalor,]
elim<-lista_resultados[[3]][as.numeric(lista_resultados[[3]]$elim)<=pvalor,]
weight<-lista_resultados[[4]][as.numeric(lista_resultados[[4]]$weight)<=pvalor,]
pa<-lista_resultados[[5]][as.numeric(lista_resultados[[5]]$PC)<=pvalor,]
weight01<-lista_resultados[[6]][as.numeric(lista_resultados[[6]]$weight01)<=pvalor,]

ratio_normal <-as.vector(c(mean(fisher$enrichment),
                                mean(gsea$enrichment),
                                mean(elim$enrichment),
                                mean(weight$enrichment),
                                mean(pa$enrichment),
                                mean(weight01$enrichment)))

fisher = nueva_lista[[1]][as.numeric(nueva_lista[[1]]$ORA)<=pvalor,]
gsea<-nueva_lista[[2]][as.numeric(nueva_lista[[2]]$GSEA)<=pvalor,]
elim<-nueva_lista[[3]][as.numeric(nueva_lista[[3]]$elim)<=pvalor,]
weight<-nueva_lista[[4]][as.numeric(nueva_lista[[4]]$weight)<=pvalor,]
pa<-nueva_lista[[5]][as.numeric(nueva_lista[[5]]$PC)<=pvalor,]
weight01<-nueva_lista[[6]][as.numeric(nueva_lista[[6]]$weight01)<=pvalor,]


fisher$enrichment = fisher$Significant/fisher$Expected
fisher = fisher[,c(1,2,3,4,5,8,6,7)]
nueva_lista[[1]] = fisher

gsea$enrichment = gsea$Significant/gsea$Expected
gsea = gsea[,c(1,2,3,4,5,8,6,7)]
nueva_lista[[2]] = gsea

pa$enrichment = pa$Significant/pa$Expected
pa = pa[,c(1,2,3,4,5,8,6,7)]
nueva_lista[[5]] = pa

elim$enrichment = elim$Significant/elim$Expected
elim = elim[,c(1,2,3,4,5,8,6,7)]
nueva_lista[[3]] = elim

weight$enrichment = weight$Significant/weight$Expected
weight = weight[,c(1,2,3,4,5,8,6,7)]
nueva_lista[[4]] = weight

weight01$enrichment = weight01$Significant/weight01$Expected
weight01 = weight01[,c(1,2,3,4,5,8,6,7)]
nueva_lista[[6]] = weight01


ratio_wsc <-as.vector(c(mean(fisher$enrichment),
                                mean(gsea$enrichment),
                                mean(elim$enrichment),
                                mean(weight$enrichment),
                                mean(pa$enrichment),
                                mean(weight01$enrichment)))

load("procesado_wsc/filtrado_lista_dataframes_resultados.rda")
terminos_filtrados = unlist(lapply(lista_resultados, function(metodo) as.numeric(dim(metodo))[1]))

fisher = lista_resultados[[1]][as.numeric(lista_resultados[[1]]$ORA)<=pvalor,]
gsea<-lista_resultados[[2]][as.numeric(lista_resultados[[2]]$GSEA)<=pvalor,]
elim<-lista_resultados[[3]][as.numeric(lista_resultados[[3]]$elim)<=pvalor,]
weight<-lista_resultados[[4]][as.numeric(lista_resultados[[4]]$weight)<=pvalor,]
pa<-lista_resultados[[5]][as.numeric(lista_resultados[[5]]$PC)<=pvalor,]
weight01<-lista_resultados[[6]][as.numeric(lista_resultados[[6]]$weight01)<=pvalor,]


ratio_filtrado <-as.vector(c(mean(fisher$enrichment),
                                mean(gsea$enrichment),
                                mean(elim$enrichment),
                                mean(weight$enrichment),
                                mean(pa$enrichment),
                                mean(weight01$enrichment)))


combinacion = data.frame("Term originales" = terminos_normal,
                         "Enriquecimiento ori" = ratio_normal,
                         "Term procesado" = terminos_wsc,
                         "Enriquecimiento wsc" = ratio_wsc,
                         "Term filtrado" = terminos_filtrados,
                         "Enriquecimiento filtrado" = ratio_filtrado)

rownames(combinacion) = c("Fisher", "GSEA", "elim", "weight", "PC", "weight01")

combinacion[is.na(combinacion)] <- 0

x <- combinacion %>% 
kbl(col.names = c("Nº Términos","Enriquecimiento", "Nº Términos", "Enriquecimiento","Nº Términos", "Enriquecimiento"),digits = 2,align=rep('c', 3), ) %>%
  kable_paper("hover", full_width = F)

add_header_above(x, c("","Estandar" = 2, "WSC" = 2, "WSC + Filtrado" = 2))

load("procesado/lista_dataframes_resultados.rda")

```
En la tabla superior vemos que si usamos WSC de forma aislada conseguimos descartar algunos términos para todos los métodos; principalmente GSEA que presenta una clara mejoría; sin embargo, su efecto no es muy destacable y en algunos casos incluso empeora el enriquecimiento medio. Al combinar WSC con un filtrado de los términos generales obtenemos unos mejores resultados en todos los casos, con un claro incremento de enriquecimiento en los métodos tradicionales y una sutil mejora en los métodos de control.


### Medida PO

Utilizando el porcentaje de solapamiento (PO):

$$
(PO) = \bigg(\frac{\frac{k}{L_1}+\frac{k}{L_2}}{2}\bigg)*100
$$

Siendo *`k`* el número de términos compartidos por ambos métodos a
comparar, *`L1`* el número de términos del primer métodos y *`L2`* los
del segundo. Con ello podemos conocer cuantos términos comparten entre
sí los distintos métodos.

![](procesado/heatmap_po.svg)
<font size="1">Heatmap de las medidas PO para los 6 métodos de
enriquecimiento funcional</font>

### Solapamiento de términos

![Relación entre los términos de ORA, GSEA y
PC](procesado/comparacion_clasicos.svg)

![Relación entre los términos de elim, weight y
weight01](procesado/comparacion_control.svg)

![Relación entre los 6 métodos de
enriquecimiento](procesado/comparacion_todos.svg)

# Clusterizado de los resultados

## Resultados de ORA

### Heatmaps {.tabset .tabset-pills}

#### Heatmaps estandar

![Relación entre los 50 términos más significativos para los 6 métodos
de
enriquecimiento](clusterizado/1SimplifyEnrichment.svg){width="49%"}
![Relación entre los 50 términos más significativos para los 6 métodos
de
enriquecimiento](clusterizado/1REVIGO.svg){width="49%"}

#### Heatmaps WSC

![Relación entre los 50 términos más significativos para los 6 métodos de enriquecimiento](clusterizado_wsc/1SimplifyEnrichment.svg){width="49%"} ![Relación entre los 50 términos más significativos para los 6 métodos
de
enriquecimiento](clusterizado_wsc/1REVIGO.svg){width="49%"}

```{r echo=FALSE}
library(rmarkdown)
library(DT)

load("clusterizado_wsc/wsc_clust_fisher.rda")
clust_fisher_wsc = clust_fisher
load("clusterizado_wsc/wsc_clust_gsea.rda")
clust_gsea_wsc = clust_gsea
load("clusterizado_wsc/wsc_clust_elim.rda")
clust_elim_wsc = clust_elim
load("clusterizado_wsc/wsc_clust_weight.rda")
clust_weight_wsc = clust_weight
load("clusterizado_wsc/wsc_clust_pa.rda")
clust_pa_wsc = clust_pa
load("clusterizado_wsc/wsc_clust_weight01.rda")
clust_weight01_wsc = clust_weight01

load("clusterizado/clust_fisher.rda") # HABRÁ QUE AÑADIR .RDA
load("clusterizado/clust_gsea.rda")
load("clusterizado/clust_elim.rda")
load("clusterizado/clust_weight.rda")
load("clusterizado/clust_pa.rda")
load("clusterizado/clust_weight01.rda")
```

### Tablas {.tabset .tabset-pills}

#### Tabla estandar

```{r echo=FALSE}
cluster = clust_fisher

x<-cluster$clusterización_se

num_cluster = as.integer(c(sum(x$cluster_size > 20), sum(x$cluster_size > 5 & x$cluster_size <= 20), sum(x$cluster_size<=5), mean(x$cluster_size)))
num_cluster[5] = (num_cluster[[1]] + num_cluster[[2]] + num_cluster[[3]])

respuesta_cluster_s = data.frame("Número cluster" = num_cluster )
rownames(respuesta_cluster_s) = c("> 20 términos", "5-20 términos", "< 5 términos", "Tamaño medio", "Total")
colnames(respuesta_cluster_s) = "Número de términos"

x<-cluster$clusterizacion_revigo

num_cluster = as.integer(c(sum(x$cluster_size > 20), sum(x$cluster_size > 5 & x$cluster_size <= 20), sum(x$cluster_size<=5), mean(x$cluster_size)))
num_cluster[5] = (num_cluster[[1]] + num_cluster[[2]] + num_cluster[[3]])

respuesta_cluster_r = data.frame("Número cluster" = num_cluster )
rownames(respuesta_cluster_r) = c("> 20 términos", "5-20 términos", "< 5 términos", "Tamaño medio", "Total")
colnames(respuesta_cluster_r) = "Número de términos"

datos = cbind(respuesta_cluster_s,respuesta_cluster_r)
colnames(datos) = c("simplifyEnrichment", "REVIGO")
rownames(datos) = c("> 20 términos", "5-20 términos", "< 5 términos","Tamaño medio", "Total" )

media_clusters = mean(as.numeric(datos[5,]))
media_tamaños = mean(as.numeric(datos[4,]))

datos %>% 
kbl(align = "c", caption = "Resultados del clusterizado para ORA") %>%
  kable_paper("hover", full_width = F)
```

#### Tabla WSC

```{r echo=FALSE}
cluster = clust_fisher_wsc

x<-cluster$clusterización_se

num_cluster = as.integer(c(sum(x$cluster_size > 20), sum(x$cluster_size > 5 & x$cluster_size <= 20), sum(x$cluster_size<=5), mean(x$cluster_size)))
num_cluster[5] = (num_cluster[[1]] + num_cluster[[2]] + num_cluster[[3]])

respuesta_cluster_s = data.frame("Número cluster" = num_cluster )
rownames(respuesta_cluster_s) = c("> 20 términos", "5-20 términos", "< 5 términos", "Tamaño medio", "Total")
colnames(respuesta_cluster_s) = "Número de términos"

x<-cluster$clusterizacion_revigo

num_cluster = as.integer(c(sum(x$cluster_size > 20), sum(x$cluster_size > 5 & x$cluster_size <= 20), sum(x$cluster_size<=5), mean(x$cluster_size)))
num_cluster[5] = (num_cluster[[1]] + num_cluster[[2]] + num_cluster[[3]])

respuesta_cluster_r = data.frame("Número cluster" = num_cluster )
rownames(respuesta_cluster_r) = c("> 20 términos", "5-20 términos", "< 5 términos", "Tamaño medio", "Total")
colnames(respuesta_cluster_r) = "Número de términos"

datos = cbind(respuesta_cluster_s,respuesta_cluster_r)
colnames(datos) = c("simplifyEnrichment", "REVIGO")
rownames(datos) = c("> 20 términos", "5-20 términos", "< 5 términos","Tamaño medio", "Total" )

media_clusters_wsc = mean(as.numeric(datos[5,]))
media_tamaños_wsc = mean(as.numeric(datos[4,]))

datos %>% 
kbl(align = "c", caption = "Resultados del clusterizado para ORA") %>%
  kable_paper("hover", full_width = F)
```


### Resultados {.tabset .tabset-pills}

#### SE

<font size="1">Clusterizado mediante simplifyEnrichment para ORA</font>

```{r echo=FALSE}
x<-clust_fisher$clusterización_se
x <-x[order(-x$cluster_size),]


x$go_id = paste0("<a href='https://www.ebi.ac.uk/QuickGO/term/", x$go_id,"'>",x$go_id ,"</a>")
x$ancestral = paste0("<a href='https://www.ebi.ac.uk/QuickGO/term/", x$ancestral,"'>",x$ancestral ,"</a>")

datatable(x,rownames= FALSE,escape = FALSE) %>%
  formatRound(columns=c('IC', 'importance'), digits=2) %>% 
    formatStyle('cluster', target = 'row', 
              backgroundColor = styleEqual(x[x$IC<1,]$cluster,"#ffc0cb")) %>%
   formatStyle('cluster', target = 'row', 
              backgroundColor = styleEqual(x[x$IC>mean(x$IC),]$cluster, "#90ee90"))
```

#### REVIGO

<font size="1">Clusterizado mediante REVIGO para ORA</font>

```{r echo=FALSE}
x<-clust_fisher$clusterizacion_revigo
x <-x[order(-x$cluster_size),]

x$go_id = paste0("<a href='https://www.ebi.ac.uk/QuickGO/term/", x$go_id,"'>",x$go_id ,"</a>")
x$ancestral = paste0("<a href='https://www.ebi.ac.uk/QuickGO/term/", x$ancestral,"'>",x$ancestral ,"</a>")

datatable(x,rownames= FALSE,escape = FALSE) %>%
  formatRound(columns=c('IC', 'importance'), digits=2) %>% 
    formatStyle('cluster', target = 'row', 
              backgroundColor = styleEqual(x[x$IC<1,]$cluster,"#ffc0cb")) %>%
   formatStyle('cluster', target = 'row', 
              backgroundColor = styleEqual(x[x$IC>mean(x$IC),]$cluster, "#90ee90"))
```

#### SE - WSC

```{r echo=FALSE}
x<-clust_fisher_wsc$clusterización_se
x <-x[order(-x$cluster_size),]


x$go_id = paste0("<a href='https://www.ebi.ac.uk/QuickGO/term/", x$go_id,"'>",x$go_id ,"</a>")
x$ancestral = paste0("<a href='https://www.ebi.ac.uk/QuickGO/term/", x$ancestral,"'>",x$ancestral ,"</a>")

datatable(x,rownames= FALSE,escape = FALSE) %>%
  formatRound(columns=c('IC', 'importance'), digits=2) %>% 
   formatStyle('cluster', target = 'row', 
              backgroundColor = styleEqual(x[x$IC>mean(x$IC),]$cluster, "#90ee90"))
```

#### REVIGO - WSC

```{r echo=FALSE}
x<-clust_fisher_wsc$clusterizacion_revigo
x <-x[order(-x$cluster_size),]

x$go_id = paste0("<a href='https://www.ebi.ac.uk/QuickGO/term/", x$go_id,"'>",x$go_id ,"</a>")
x$ancestral = paste0("<a href='https://www.ebi.ac.uk/QuickGO/term/", x$ancestral,"'>",x$ancestral ,"</a>")

datatable(x,rownames= FALSE,escape = FALSE) %>%
  formatRound(columns=c('IC', 'importance'), digits=2) %>% 
   formatStyle('cluster', target = 'row', 
              backgroundColor = styleEqual(x[x$IC>mean(x$IC),]$cluster, "#90ee90"))
```

## Resutados GSEA

### Heatmaps {.tabset .tabset-pills}

#### Heatmaps estandar

![Relación entre los 50 términos más significativos para los 6 métodos
de
enriquecimiento](clusterizado/2SimplifyEnrichment.svg){width="49%"}
![Relación entre los 50 términos más significativos para los 6 métodos
de
enriquecimiento](clusterizado/2REVIGO.svg){width="49%"}

#### Heatmaps WSC

![Relación entre los 50 términos más significativos para los 6 métodos de enriquecimiento](clusterizado_wsc/2SimplifyEnrichment.svg){width="49%"} ![Relación entre los 50 términos más significativos para los 6 métodos
de
enriquecimiento](clusterizado_wsc/2REVIGO.svg){width="49%"}

### Tablas {.tabset .tabset-pills}

#### Tabla estandar

```{r echo=FALSE}
cluster = clust_gsea

x<-cluster$clusterización_se

num_cluster = as.integer(c(sum(x$cluster_size > 20), sum(x$cluster_size > 5 & x$cluster_size <= 20), sum(x$cluster_size<=5), mean(x$cluster_size)))
num_cluster[5] = (num_cluster[[1]] + num_cluster[[2]] + num_cluster[[3]])

respuesta_cluster_s = data.frame("Número cluster" = num_cluster )
rownames(respuesta_cluster_s) = c("> 20 términos", "5-20 términos", "< 5 términos", "Tamaño medio", "Total")
colnames(respuesta_cluster_s) = "Número de términos"

x<-cluster$clusterizacion_revigo

num_cluster = as.integer(c(sum(x$cluster_size > 20), sum(x$cluster_size > 5 & x$cluster_size <= 20), sum(x$cluster_size<=5), mean(x$cluster_size)))
num_cluster[5] = (num_cluster[[1]] + num_cluster[[2]] + num_cluster[[3]])

respuesta_cluster_r = data.frame("Número cluster" = num_cluster )
rownames(respuesta_cluster_r) = c("> 20 términos", "5-20 términos", "< 5 términos", "Tamaño medio", "Total")
colnames(respuesta_cluster_r) = "Número de términos"

datos = cbind(respuesta_cluster_s,respuesta_cluster_r)
colnames(datos) = c("simplifyEnrichment", "REVIGO")
rownames(datos) = c("> 20 términos", "5-20 términos", "< 5 términos","Tamaño medio", "Total" )

media_clusters[[2]] = mean(as.numeric(datos[5,]))
media_tamaños[[2]] = mean(as.numeric(datos[4,]))

datos %>% 
kbl(align = "c", caption = "Resultados del clusterizado para GSEA") %>%
  kable_paper("hover", full_width = F)
```

#### Tabla WSC

```{r echo=FALSE}
cluster = clust_gsea_wsc

x<-cluster$clusterización_se

num_cluster = as.integer(c(sum(x$cluster_size > 20), sum(x$cluster_size > 5 & x$cluster_size <= 20), sum(x$cluster_size<=5), mean(x$cluster_size)))
num_cluster[5] = (num_cluster[[1]] + num_cluster[[2]] + num_cluster[[3]])

respuesta_cluster_s = data.frame("Número cluster" = num_cluster )
rownames(respuesta_cluster_s) = c("> 20 términos", "5-20 términos", "< 5 términos", "Tamaño medio", "Total")
colnames(respuesta_cluster_s) = "Número de términos"

x<-cluster$clusterizacion_revigo

num_cluster = as.integer(c(sum(x$cluster_size > 20), sum(x$cluster_size > 5 & x$cluster_size <= 20), sum(x$cluster_size<=5), mean(x$cluster_size)))
num_cluster[5] = (num_cluster[[1]] + num_cluster[[2]] + num_cluster[[3]])

respuesta_cluster_r = data.frame("Número cluster" = num_cluster )
rownames(respuesta_cluster_r) = c("> 20 términos", "5-20 términos", "< 5 términos", "Tamaño medio", "Total")
colnames(respuesta_cluster_r) = "Número de términos"

datos = cbind(respuesta_cluster_s,respuesta_cluster_r)
colnames(datos) = c("simplifyEnrichment", "REVIGO")
rownames(datos) = c("> 20 términos", "5-20 términos", "< 5 términos","Tamaño medio", "Total" )

media_clusters_wsc[[2]] = mean(as.numeric(datos[5,]))
media_tamaños_wsc[[2]] = mean(as.numeric(datos[4,]))

datos %>% 
kbl(align = "c", caption = "Resultados del clusterizado para ORA") %>%
  kable_paper("hover", full_width = F)
```


### Resultados {.tabset .tabset-pills}

#### SE

<font size="1">Clusterizado mediante simplifyEnrichment para GSEA</font>

```{r echo=FALSE}
x<-clust_gsea$clusterización_se
x <-x[order(-x$cluster_size),]
x$go_id = paste0("<a href='https://www.ebi.ac.uk/QuickGO/term/", x$go_id,"'>",x$go_id ,"</a>")
x$ancestral = paste0("<a href='https://www.ebi.ac.uk/QuickGO/term/", x$ancestral,"'>",x$ancestral ,"</a>")

datatable(x,rownames= FALSE,escape = FALSE) %>%
  formatRound(columns=c('IC', 'importance'), digits=2) %>% 
   formatStyle('cluster', target = 'row', 
              backgroundColor = styleEqual(x[x$IC>mean(x$IC),]$cluster, "#90ee90"))
```

#### REVIGO

<font size="1">Clusterizado mediante REVIGO para GSEA</font>

```{r echo=FALSE}
x<-clust_gsea$clusterizacion_revigo
x <-x[order(-x$cluster_size),]
x$go_id = paste0("<a href='https://www.ebi.ac.uk/QuickGO/term/", x$go_id,"'>",x$go_id ,"</a>")
x$ancestral = paste0("<a href='https://www.ebi.ac.uk/QuickGO/term/", x$ancestral,"'>",x$ancestral ,"</a>")

datatable(x,rownames= FALSE,escape = FALSE) %>%
  formatRound(columns=c('IC', 'importance'), digits=2) %>% 
   formatStyle('cluster', target = 'row', 
              backgroundColor = styleEqual(x[x$IC>mean(x$IC),]$cluster, "#90ee90"))
```

#### SE - WSC

```{r echo=FALSE}
x<-clust_gsea_wsc$clusterización_se
x <-x[order(-x$cluster_size),]


x$go_id = paste0("<a href='https://www.ebi.ac.uk/QuickGO/term/", x$go_id,"'>",x$go_id ,"</a>")
x$ancestral = paste0("<a href='https://www.ebi.ac.uk/QuickGO/term/", x$ancestral,"'>",x$ancestral ,"</a>")

datatable(x,rownames= FALSE,escape = FALSE) %>%
  formatRound(columns=c('IC', 'importance'), digits=2) %>% 
   formatStyle('cluster', target = 'row', 
              backgroundColor = styleEqual(x[x$IC>mean(x$IC),]$cluster, "#90ee90"))
```

#### REVIGO - WSC

```{r echo=FALSE}
x<-clust_gsea_wsc$clusterizacion_revigo
x <-x[order(-x$cluster_size),]

x$go_id = paste0("<a href='https://www.ebi.ac.uk/QuickGO/term/", x$go_id,"'>",x$go_id ,"</a>")
x$ancestral = paste0("<a href='https://www.ebi.ac.uk/QuickGO/term/", x$ancestral,"'>",x$ancestral ,"</a>")

datatable(x,rownames= FALSE,escape = FALSE) %>%
  formatRound(columns=c('IC', 'importance'), digits=2) %>% 
   formatStyle('cluster', target = 'row', 
              backgroundColor = styleEqual(x[x$IC>mean(x$IC),]$cluster, "#90ee90"))
```

## Resultados elim

### Heatmaps {.tabset .tabset-pills}

#### Heatmaps estandar

![Relación entre los 50 términos más significativos para los 6 métodos
de
enriquecimiento](clusterizado/3SimplifyEnrichment.svg){width="49%"}
![Relación entre los 50 términos más significativos para los 6 métodos
de
enriquecimiento](clusterizado/3REVIGO.svg){width="49%"}

#### Heatmaps WSC

![Relación entre los 50 términos más significativos para los 6 métodos de enriquecimiento](clusterizado_wsc/3SimplifyEnrichment.svg){width="49%"} ![Relación entre los 50 términos más significativos para los 6 métodos
de
enriquecimiento](clusterizado_wsc/3REVIGO.svg){width="49%"}

### Tablas {.tabset .tabset-pills}

#### Tabla estandar

```{r echo=FALSE}
cluster = clust_elim

x<-cluster$clusterización_se

num_cluster = as.integer(c(sum(x$cluster_size > 20), sum(x$cluster_size > 5 & x$cluster_size <= 20), sum(x$cluster_size<=5), mean(x$cluster_size)))
num_cluster[5] = (num_cluster[[1]] + num_cluster[[2]] + num_cluster[[3]])

respuesta_cluster_s = data.frame("Número cluster" = num_cluster )
rownames(respuesta_cluster_s) = c("> 20 términos", "5-20 términos", "< 5 términos", "Tamaño medio", "Total")
colnames(respuesta_cluster_s) = "Número de términos"

x<-cluster$clusterizacion_revigo

num_cluster = as.integer(c(sum(x$cluster_size > 20), sum(x$cluster_size > 5 & x$cluster_size <= 20), sum(x$cluster_size<=5), mean(x$cluster_size)))
num_cluster[5] = (num_cluster[[1]] + num_cluster[[2]] + num_cluster[[3]])

respuesta_cluster_r = data.frame("Número cluster" = num_cluster )
rownames(respuesta_cluster_r) = c("> 20 términos", "5-20 términos", "< 5 términos", "Tamaño medio", "Total")
colnames(respuesta_cluster_r) = "Número de términos"

datos = cbind(respuesta_cluster_s,respuesta_cluster_r)
colnames(datos) = c("simplifyEnrichment", "REVIGO")
rownames(datos) = c("> 20 términos", "5-20 términos", "< 5 términos","Tamaño medio", "Total" )

media_clusters[[3]] = mean(as.numeric(datos[5,]))
media_tamaños[[3]] = mean(as.numeric(datos[4,]))

datos %>% 
kbl(align = "c", caption = "Resultados del clusterizado para elim") %>%
  kable_paper("hover", full_width = F)
```

#### Tabla WSC

```{r echo=FALSE}
cluster = clust_elim_wsc

x<-cluster$clusterización_se

num_cluster = as.integer(c(sum(x$cluster_size > 20), sum(x$cluster_size > 5 & x$cluster_size <= 20), sum(x$cluster_size<=5), mean(x$cluster_size)))
num_cluster[5] = (num_cluster[[1]] + num_cluster[[2]] + num_cluster[[3]])

respuesta_cluster_s = data.frame("Número cluster" = num_cluster )
rownames(respuesta_cluster_s) = c("> 20 términos", "5-20 términos", "< 5 términos", "Tamaño medio", "Total")
colnames(respuesta_cluster_s) = "Número de términos"

x<-cluster$clusterizacion_revigo

num_cluster = as.integer(c(sum(x$cluster_size > 20), sum(x$cluster_size > 5 & x$cluster_size <= 20), sum(x$cluster_size<=5), mean(x$cluster_size)))
num_cluster[5] = (num_cluster[[1]] + num_cluster[[2]] + num_cluster[[3]])

respuesta_cluster_r = data.frame("Número cluster" = num_cluster )
rownames(respuesta_cluster_r) = c("> 20 términos", "5-20 términos", "< 5 términos", "Tamaño medio", "Total")
colnames(respuesta_cluster_r) = "Número de términos"

datos = cbind(respuesta_cluster_s,respuesta_cluster_r)
colnames(datos) = c("simplifyEnrichment", "REVIGO")
rownames(datos) = c("> 20 términos", "5-20 términos", "< 5 términos","Tamaño medio", "Total" )

media_clusters_wsc[[3]] = mean(as.numeric(datos[5,]))
media_tamaños_wsc[[3]] = mean(as.numeric(datos[4,]))

datos %>% 
kbl(align = "c", caption = "Resultados del clusterizado para ORA") %>%
  kable_paper("hover", full_width = F)
```



### Resultados {.tabset .tabset-pills}

#### SE

<font size="1">Clusterizado mediante simplifyEnrichment para elim</font>

```{r echo=FALSE}
x<-clust_elim$clusterización_se
x <-x[order(-x$cluster_size),]

x$go_id = paste0("<a href='https://www.ebi.ac.uk/QuickGO/term/", x$go_id,"'>",x$go_id ,"</a>")
x$ancestral = paste0("<a href='https://www.ebi.ac.uk/QuickGO/term/", x$ancestral,"'>",x$ancestral ,"</a>")

datatable(x,rownames= FALSE,escape = FALSE) %>%
  formatRound(columns=c('IC', 'importance'), digits=2) %>% 
   formatStyle('cluster', target = 'row', 
              backgroundColor = styleEqual(x[x$IC>mean(x$IC),]$cluster, "#90ee90"))
```

#### REVIGO

<font size="1">Clusterizado mediante REVIGO para elim</font>

```{r echo=FALSE}
x<-clust_elim$clusterizacion_revigo
x <-x[order(-x$cluster_size),]
x$go_id = paste0("<a href='https://www.ebi.ac.uk/QuickGO/term/", x$go_id,"'>",x$go_id ,"</a>")
x$ancestral = paste0("<a href='https://www.ebi.ac.uk/QuickGO/term/", x$ancestral,"'>",x$ancestral ,"</a>")

datatable(x,rownames= FALSE,escape = FALSE) %>%
  formatRound(columns=c('IC', 'importance'), digits=2) %>% 
   formatStyle('cluster', target = 'row', 
              backgroundColor = styleEqual(x[x$IC>mean(x$IC),]$cluster, "#90ee90"))
```

#### SE - WSC

```{r echo=FALSE}
x<-clust_elim_wsc$clusterización_se
x <-x[order(-x$cluster_size),]


x$go_id = paste0("<a href='https://www.ebi.ac.uk/QuickGO/term/", x$go_id,"'>",x$go_id ,"</a>")
x$ancestral = paste0("<a href='https://www.ebi.ac.uk/QuickGO/term/", x$ancestral,"'>",x$ancestral ,"</a>")

datatable(x,rownames= FALSE,escape = FALSE) %>%
  formatRound(columns=c('IC', 'importance'), digits=2) %>% 
   formatStyle('cluster', target = 'row', 
              backgroundColor = styleEqual(x[x$IC>mean(x$IC),]$cluster, "#90ee90"))
```

#### REVIGO - WSC

```{r echo=FALSE}
x<-clust_elim_wsc$clusterizacion_revigo
x <-x[order(-x$cluster_size),]

x$go_id = paste0("<a href='https://www.ebi.ac.uk/QuickGO/term/", x$go_id,"'>",x$go_id ,"</a>")
x$ancestral = paste0("<a href='https://www.ebi.ac.uk/QuickGO/term/", x$ancestral,"'>",x$ancestral ,"</a>")

datatable(x,rownames= FALSE,escape = FALSE) %>%
  formatRound(columns=c('IC', 'importance'), digits=2) %>% 
   formatStyle('cluster', target = 'row', 
              backgroundColor = styleEqual(x[x$IC>mean(x$IC),]$cluster, "#90ee90"))
```

## Resultados weight 

### Heatmaps {.tabset .tabset-pills}

#### Heatmaps estandar

![Relación entre los 50 términos más significativos para los 6 métodos
de
enriquecimiento](clusterizado/4SimplifyEnrichment.svg){width="49%"}
![Relación entre los 50 términos más significativos para los 6 métodos
de
enriquecimiento](clusterizado/4REVIGO.svg){width="49%"}

#### Heatmaps WSC

![Relación entre los 50 términos más significativos para los 6 métodos de enriquecimiento](clusterizado_wsc/4SimplifyEnrichment.svg){width="49%"} ![Relación entre los 50 términos más significativos para los 6 métodos
de
enriquecimiento](clusterizado_wsc/4REVIGO.svg){width="49%"}

### Tablas {.tabset .tabset-pills}

#### Tabla estandar

```{r echo=FALSE}
cluster = clust_weight

x<-cluster$clusterización_se

num_cluster = as.integer(c(sum(x$cluster_size > 20), sum(x$cluster_size > 5 & x$cluster_size <= 20), sum(x$cluster_size<=5), mean(x$cluster_size)))
num_cluster[5] = (num_cluster[[1]] + num_cluster[[2]] + num_cluster[[3]])

respuesta_cluster_s = data.frame("Número cluster" = num_cluster )
rownames(respuesta_cluster_s) = c("> 20 términos", "5-20 términos", "< 5 términos", "Tamaño medio", "Total")
colnames(respuesta_cluster_s) = "Número de términos"

x<-cluster$clusterizacion_revigo

num_cluster = as.integer(c(sum(x$cluster_size > 20), sum(x$cluster_size > 5 & x$cluster_size <= 20), sum(x$cluster_size<=5), mean(x$cluster_size)))
num_cluster[5] = (num_cluster[[1]] + num_cluster[[2]] + num_cluster[[3]])

respuesta_cluster_r = data.frame("Número cluster" = num_cluster )
rownames(respuesta_cluster_r) = c("> 20 términos", "5-20 términos", "< 5 términos", "Tamaño medio", "Total")
colnames(respuesta_cluster_r) = "Número de términos"

datos = cbind(respuesta_cluster_s,respuesta_cluster_r)
colnames(datos) = c("simplifyEnrichment", "REVIGO")
rownames(datos) = c("> 20 términos", "5-20 términos", "< 5 términos","Tamaño medio", "Total" )

media_clusters[[4]] = mean(as.numeric(datos[5,]))
media_tamaños[[4]] = mean(as.numeric(datos[4,]))

datos %>% 
kbl(align = "c", caption = "Resultados del clusterizado para weight") %>%
  kable_paper("hover", full_width = F)
```

#### Tabla WSC

```{r echo=FALSE}
cluster = clust_weight_wsc

x<-cluster$clusterización_se

num_cluster = as.integer(c(sum(x$cluster_size > 20), sum(x$cluster_size > 5 & x$cluster_size <= 20), sum(x$cluster_size<=5), mean(x$cluster_size)))
num_cluster[5] = (num_cluster[[1]] + num_cluster[[2]] + num_cluster[[3]])

respuesta_cluster_s = data.frame("Número cluster" = num_cluster )
rownames(respuesta_cluster_s) = c("> 20 términos", "5-20 términos", "< 5 términos", "Tamaño medio", "Total")
colnames(respuesta_cluster_s) = "Número de términos"

x<-cluster$clusterizacion_revigo

num_cluster = as.integer(c(sum(x$cluster_size > 20), sum(x$cluster_size > 5 & x$cluster_size <= 20), sum(x$cluster_size<=5), mean(x$cluster_size)))
num_cluster[5] = (num_cluster[[1]] + num_cluster[[2]] + num_cluster[[3]])

respuesta_cluster_r = data.frame("Número cluster" = num_cluster )
rownames(respuesta_cluster_r) = c("> 20 términos", "5-20 términos", "< 5 términos", "Tamaño medio", "Total")
colnames(respuesta_cluster_r) = "Número de términos"

datos = cbind(respuesta_cluster_s,respuesta_cluster_r)
colnames(datos) = c("simplifyEnrichment", "REVIGO")
rownames(datos) = c("> 20 términos", "5-20 términos", "< 5 términos","Tamaño medio", "Total" )

media_clusters_wsc[[4]] = mean(as.numeric(datos[5,]))
media_tamaños_wsc[[4]] = mean(as.numeric(datos[4,]))

datos %>% 
kbl(align = "c", caption = "Resultados del clusterizado para ORA") %>%
  kable_paper("hover", full_width = F)
```


### Resultados {.tabset .tabset-pills}

#### SE

<font size="1">Clusterizado mediante simplifyEnrichment para
weight</font>

```{r echo=FALSE}
x<-clust_weight$clusterización_se
x <-x[order(-x$cluster_size),]

x$go_id = paste0("<a href='https://www.ebi.ac.uk/QuickGO/term/", x$go_id,"'>",x$go_id ,"</a>")
x$ancestral = paste0("<a href='https://www.ebi.ac.uk/QuickGO/term/", x$ancestral,"'>",x$ancestral ,"</a>")

datatable(x,rownames= FALSE,escape = FALSE) %>%
  formatRound(columns=c('IC', 'importance'), digits=2) %>% 
   formatStyle('cluster', target = 'row', 
              backgroundColor = styleEqual(x[x$IC>mean(x$IC),]$cluster, "#90ee90"))
```

#### REVIGO

<font size="1">Clusterizado mediante REVIGO para weight</font>

```{r echo=FALSE}
x<-clust_weight$clusterizacion_revigo
x <-x[order(-x$cluster_size),]
x$go_id = paste0("<a href='https://www.ebi.ac.uk/QuickGO/term/", x$go_id,"'>",x$go_id ,"</a>")
x$ancestral = paste0("<a href='https://www.ebi.ac.uk/QuickGO/term/", x$ancestral,"'>",x$ancestral ,"</a>")

datatable(x,rownames= FALSE,escape = FALSE) %>%
  formatRound(columns=c('IC', 'importance'), digits=2) %>% 
   formatStyle('cluster', target = 'row', 
              backgroundColor = styleEqual(x[x$IC>mean(x$IC),]$cluster, "#90ee90"))
```

#### SE - WSC

```{r echo=FALSE}
x<-clust_weight_wsc$clusterización_se
x <-x[order(-x$cluster_size),]


x$go_id = paste0("<a href='https://www.ebi.ac.uk/QuickGO/term/", x$go_id,"'>",x$go_id ,"</a>")
x$ancestral = paste0("<a href='https://www.ebi.ac.uk/QuickGO/term/", x$ancestral,"'>",x$ancestral ,"</a>")

datatable(x,rownames= FALSE,escape = FALSE) %>%
  formatRound(columns=c('IC', 'importance'), digits=2) %>% 
   formatStyle('cluster', target = 'row', 
              backgroundColor = styleEqual(x[x$IC>mean(x$IC),]$cluster, "#90ee90"))
```

#### REVIGO - WSC

```{r echo=FALSE}
x<-clust_weight_wsc$clusterizacion_revigo
x <-x[order(-x$cluster_size),]

x$go_id = paste0("<a href='https://www.ebi.ac.uk/QuickGO/term/", x$go_id,"'>",x$go_id ,"</a>")
x$ancestral = paste0("<a href='https://www.ebi.ac.uk/QuickGO/term/", x$ancestral,"'>",x$ancestral ,"</a>")

datatable(x,rownames= FALSE,escape = FALSE) %>%
  formatRound(columns=c('IC', 'importance'), digits=2) %>% 
   formatStyle('cluster', target = 'row', 
              backgroundColor = styleEqual(x[x$IC>mean(x$IC),]$cluster, "#90ee90"))
```


## Resultados PC 

### Heatmaps {.tabset .tabset-pills}

#### Heatmaps estandar

![Relación entre los 50 términos más significativos para los 6 métodos
de
enriquecimiento](clusterizado/5SimplifyEnrichment.svg){width="49%"}
![Relación entre los 50 términos más significativos para los 6 métodos
de
enriquecimiento](clusterizado/5REVIGO.svg){width="49%"}

#### Heatmaps WSC

![Relación entre los 50 términos más significativos para los 6 métodos de enriquecimiento](clusterizado_wsc/5SimplifyEnrichment.svg){width="49%"} ![Relación entre los 50 términos más significativos para los 6 métodos
de
enriquecimiento](clusterizado_wsc/5REVIGO.svg){width="49%"}

### Tablas {.tabset .tabset-pills}

#### Tabla estandar

```{r echo=FALSE}
cluster = clust_pa

x<-cluster$clusterización_se

num_cluster = as.integer(c(sum(x$cluster_size > 20), sum(x$cluster_size > 5 & x$cluster_size <= 20), sum(x$cluster_size<=5), mean(x$cluster_size)))
num_cluster[5] = (num_cluster[[1]] + num_cluster[[2]] + num_cluster[[3]])

respuesta_cluster_s = data.frame("Número cluster" = num_cluster )
rownames(respuesta_cluster_s) = c("> 20 términos", "5-20 términos", "< 5 términos", "Tamaño medio", "Total")
colnames(respuesta_cluster_s) = "Número de términos"

x<-cluster$clusterizacion_revigo

num_cluster = as.integer(c(sum(x$cluster_size > 20), sum(x$cluster_size > 5 & x$cluster_size <= 20), sum(x$cluster_size<=5), mean(x$cluster_size)))
num_cluster[5] = (num_cluster[[1]] + num_cluster[[2]] + num_cluster[[3]])

respuesta_cluster_r = data.frame("Número cluster" = num_cluster )
rownames(respuesta_cluster_r) = c("> 20 términos", "5-20 términos", "< 5 términos", "Tamaño medio", "Total")
colnames(respuesta_cluster_r) = "Número de términos"

datos = cbind(respuesta_cluster_s,respuesta_cluster_r)
colnames(datos) = c("simplifyEnrichment", "REVIGO")
rownames(datos) = c("> 20 términos", "5-20 términos", "< 5 términos","Tamaño medio", "Total" )

media_clusters[[5]] = mean(as.numeric(datos[5,]))
media_tamaños[[5]] = mean(as.numeric(datos[4,]))

datos %>% 
kbl(align = "c", caption = "Resultados del clusterizado para weight") %>%
  kable_paper("hover", full_width = F)
```

#### Tabla WSC

```{r echo=FALSE}
cluster = clust_pa_wsc

x<-cluster$clusterización_se

num_cluster = as.integer(c(sum(x$cluster_size > 20), sum(x$cluster_size > 5 & x$cluster_size <= 20), sum(x$cluster_size<=5), mean(x$cluster_size)))
num_cluster[5] = (num_cluster[[1]] + num_cluster[[2]] + num_cluster[[3]])

respuesta_cluster_s = data.frame("Número cluster" = num_cluster )
rownames(respuesta_cluster_s) = c("> 20 términos", "5-20 términos", "< 5 términos", "Tamaño medio", "Total")
colnames(respuesta_cluster_s) = "Número de términos"

x<-cluster$clusterizacion_revigo

num_cluster = as.integer(c(sum(x$cluster_size > 20), sum(x$cluster_size > 5 & x$cluster_size <= 20), sum(x$cluster_size<=5), mean(x$cluster_size)))
num_cluster[5] = (num_cluster[[1]] + num_cluster[[2]] + num_cluster[[3]])

respuesta_cluster_r = data.frame("Número cluster" = num_cluster )
rownames(respuesta_cluster_r) = c("> 20 términos", "5-20 términos", "< 5 términos", "Tamaño medio", "Total")
colnames(respuesta_cluster_r) = "Número de términos"

datos = cbind(respuesta_cluster_s,respuesta_cluster_r)
colnames(datos) = c("simplifyEnrichment", "REVIGO")
rownames(datos) = c("> 20 términos", "5-20 términos", "< 5 términos","Tamaño medio", "Total" )

media_clusters_wsc[[5]] = mean(as.numeric(datos[5,]))
media_tamaños_wsc[[5]] = mean(as.numeric(datos[4,]))

datos %>% 
kbl(align = "c", caption = "Resultados del clusterizado para ORA") %>%
  kable_paper("hover", full_width = F)
```


### Resultados {.tabset .tabset-pills}

#### SE

<font size="1">Clusterizado mediante simplifyEnrichment para
weight</font>

```{r echo=FALSE}
x<-clust_pa$clusterización_se
x <-x[order(-x$cluster_size),]

x$go_id = paste0("<a href='https://www.ebi.ac.uk/QuickGO/term/", x$go_id,"'>",x$go_id ,"</a>")
x$ancestral = paste0("<a href='https://www.ebi.ac.uk/QuickGO/term/", x$ancestral,"'>",x$ancestral ,"</a>")

datatable(x,rownames= FALSE,escape = FALSE) %>%
  formatRound(columns=c('IC', 'importance'), digits=2) %>% 
   formatStyle('cluster', target = 'row', 
              backgroundColor = styleEqual(x[x$IC>mean(x$IC),]$cluster, "#90ee90"))
```

#### REVIGO

<font size="1">Clusterizado mediante REVIGO para weight</font>

```{r echo=FALSE}
x<-clust_pa$clusterizacion_revigo
x <-x[order(-x$cluster_size),]
x$go_id = paste0("<a href='https://www.ebi.ac.uk/QuickGO/term/", x$go_id,"'>",x$go_id ,"</a>")
x$ancestral = paste0("<a href='https://www.ebi.ac.uk/QuickGO/term/", x$ancestral,"'>",x$ancestral ,"</a>")

datatable(x,rownames= FALSE,escape = FALSE) %>%
  formatRound(columns=c('IC', 'importance'), digits=2) %>% 
   formatStyle('cluster', target = 'row', 
              backgroundColor = styleEqual(x[x$IC>mean(x$IC),]$cluster, "#90ee90"))
```

#### SE - WSC

```{r echo=FALSE}
x<-clust_pa_wsc$clusterización_se
x <-x[order(-x$cluster_size),]


x$go_id = paste0("<a href='https://www.ebi.ac.uk/QuickGO/term/", x$go_id,"'>",x$go_id ,"</a>")
x$ancestral = paste0("<a href='https://www.ebi.ac.uk/QuickGO/term/", x$ancestral,"'>",x$ancestral ,"</a>")

datatable(x,rownames= FALSE,escape = FALSE) %>%
  formatRound(columns=c('IC', 'importance'), digits=2) %>% 
   formatStyle('cluster', target = 'row', 
              backgroundColor = styleEqual(x[x$IC>mean(x$IC),]$cluster, "#90ee90"))
```

#### REVIGO - WSC

```{r echo=FALSE}
x<-clust_pa_wsc$clusterizacion_revigo
x <-x[order(-x$cluster_size),]

x$go_id = paste0("<a href='https://www.ebi.ac.uk/QuickGO/term/", x$go_id,"'>",x$go_id ,"</a>")
x$ancestral = paste0("<a href='https://www.ebi.ac.uk/QuickGO/term/", x$ancestral,"'>",x$ancestral ,"</a>")

datatable(x,rownames= FALSE,escape = FALSE) %>%
  formatRound(columns=c('IC', 'importance'), digits=2) %>% 
   formatStyle('cluster', target = 'row', 
              backgroundColor = styleEqual(x[x$IC>mean(x$IC),]$cluster, "#90ee90"))
```




## Resultados weight01 

### Heatmaps {.tabset .tabset-pills}

#### Heatmaps estandar

![Relación entre los 50 términos más significativos para los 6 métodos
de
enriquecimiento](clusterizado/6SimplifyEnrichment.svg){width="49%"}
![Relación entre los 50 términos más significativos para los 6 métodos
de
enriquecimiento](clusterizado/6REVIGO.svg){width="49%"}

#### Heatmaps WSC

![Relación entre los 50 términos más significativos para los 6 métodos de enriquecimiento](clusterizado_wsc/6SimplifyEnrichment.svg){width="49%"} ![Relación entre los 50 términos más significativos para los 6 métodos
de
enriquecimiento](clusterizado_wsc/6REVIGO.svg){width="49%"}

### Tablas {.tabset .tabset-pills}

#### Tabla estandar

```{r echo=FALSE}
cluster = clust_weight01

x<-cluster$clusterización_se

num_cluster = as.integer(c(sum(x$cluster_size > 20), sum(x$cluster_size > 5 & x$cluster_size <= 20), sum(x$cluster_size<=5), mean(x$cluster_size)))
num_cluster[5] = (num_cluster[[1]] + num_cluster[[2]] + num_cluster[[3]])

respuesta_cluster_s = data.frame("Número cluster" = num_cluster )
rownames(respuesta_cluster_s) = c("> 20 términos", "5-20 términos", "< 5 términos", "Tamaño medio", "Total")
colnames(respuesta_cluster_s) = "Número de términos"

x<-cluster$clusterizacion_revigo

num_cluster = as.integer(c(sum(x$cluster_size > 20), sum(x$cluster_size > 5 & x$cluster_size <= 20), sum(x$cluster_size<=5), mean(x$cluster_size)))
num_cluster[5] = (num_cluster[[1]] + num_cluster[[2]] + num_cluster[[3]])

respuesta_cluster_r = data.frame("Número cluster" = num_cluster )
rownames(respuesta_cluster_r) = c("> 20 términos", "5-20 términos", "< 5 términos", "Tamaño medio", "Total")
colnames(respuesta_cluster_r) = "Número de términos"

datos = cbind(respuesta_cluster_s,respuesta_cluster_r)
colnames(datos) = c("simplifyEnrichment", "REVIGO")
rownames(datos) = c("> 20 términos", "5-20 términos", "< 5 términos","Tamaño medio", "Total" )

media_clusters[[6]] = mean(as.numeric(datos[5,]))
media_tamaños[[6]] = mean(as.numeric(datos[4,]))

datos %>% 
kbl(align = "c", caption = "Resultados del clusterizado para weight01") %>%
  kable_paper("hover", full_width = F)
```

#### Tabla WSC

```{r echo=FALSE}
cluster = clust_weight01_wsc

x<-cluster$clusterización_se

num_cluster = as.integer(c(sum(x$cluster_size > 20), sum(x$cluster_size > 5 & x$cluster_size <= 20), sum(x$cluster_size<=5), mean(x$cluster_size)))
num_cluster[5] = (num_cluster[[1]] + num_cluster[[2]] + num_cluster[[3]])

respuesta_cluster_s = data.frame("Número cluster" = num_cluster )
rownames(respuesta_cluster_s) = c("> 20 términos", "5-20 términos", "< 5 términos", "Tamaño medio", "Total")
colnames(respuesta_cluster_s) = "Número de términos"

x<-cluster$clusterizacion_revigo

num_cluster = as.integer(c(sum(x$cluster_size > 20), sum(x$cluster_size > 5 & x$cluster_size <= 20), sum(x$cluster_size<=5), mean(x$cluster_size)))
num_cluster[5] = (num_cluster[[1]] + num_cluster[[2]] + num_cluster[[3]])

respuesta_cluster_r = data.frame("Número cluster" = num_cluster )
rownames(respuesta_cluster_r) = c("> 20 términos", "5-20 términos", "< 5 términos", "Tamaño medio", "Total")
colnames(respuesta_cluster_r) = "Número de términos"

datos = cbind(respuesta_cluster_s,respuesta_cluster_r)
colnames(datos) = c("simplifyEnrichment", "REVIGO")
rownames(datos) = c("> 20 términos", "5-20 términos", "< 5 términos","Tamaño medio", "Total" )

media_clusters_wsc[[6]] = mean(as.numeric(datos[5,]))
media_tamaños_wsc[[6]] = mean(as.numeric(datos[4,]))

datos %>% 
kbl(align = "c", caption = "Resultados del clusterizado para ORA") %>%
  kable_paper("hover", full_width = F)
```



### Resultados {.tabset .tabset-pills}

<font size="1">Clusterizado mediante simplifyEnrichment para
weight01</font>

#### SE

```{r echo=FALSE}
x<-clust_weight01$clusterización_se
x <-x[order(-x$cluster_size),]

x$go_id = paste0("<a href='https://www.ebi.ac.uk/QuickGO/term/", x$go_id,"'>",x$go_id ,"</a>")
x$ancestral = paste0("<a href='https://www.ebi.ac.uk/QuickGO/term/", x$ancestral,"'>",x$ancestral ,"</a>")

datatable(x,rownames= FALSE,escape = FALSE) %>%
  formatRound(columns=c('IC', 'importance'), digits=2) %>% 
   formatStyle('cluster', target = 'row', 
              backgroundColor = styleEqual(x[x$IC>mean(x$IC),]$cluster, "#90ee90"))
```

#### REVIGO

<font size="1">Clusterizado mediante REVIGO para weight01</font>

```{r echo=FALSE}
x<-clust_weight01$clusterizacion_revigo
x <-x[order(-x$cluster_size),]

x$go_id = paste0("<a href='https://www.ebi.ac.uk/QuickGO/term/", x$go_id,"'>",x$go_id ,"</a>")
x$ancestral = paste0("<a href='https://www.ebi.ac.uk/QuickGO/term/", x$ancestral,"'>",x$ancestral ,"</a>")

datatable(x,rownames= FALSE,escape = FALSE) %>%
  formatRound(columns=c('IC', 'importance'), digits=2) %>% 
   formatStyle('cluster', target = 'row', 
              backgroundColor = styleEqual(x[x$IC>mean(x$IC),]$cluster, "#90ee90"))
```

#### SE - WSC

```{r echo=FALSE}
x<-clust_weight01_wsc$clusterización_se
x <-x[order(-x$cluster_size),]


x$go_id = paste0("<a href='https://www.ebi.ac.uk/QuickGO/term/", x$go_id,"'>",x$go_id ,"</a>")
x$ancestral = paste0("<a href='https://www.ebi.ac.uk/QuickGO/term/", x$ancestral,"'>",x$ancestral ,"</a>")

datatable(x,rownames= FALSE,escape = FALSE) %>%
  formatRound(columns=c('IC', 'importance'), digits=2) %>% 
   formatStyle('cluster', target = 'row', 
              backgroundColor = styleEqual(x[x$IC>mean(x$IC),]$cluster, "#90ee90"))
```

#### REVIGO - WSC

```{r echo=FALSE}
x<-clust_weight01_wsc$clusterizacion_revigo
x <-x[order(-x$cluster_size),]

x$go_id = paste0("<a href='https://www.ebi.ac.uk/QuickGO/term/", x$go_id,"'>",x$go_id ,"</a>")
x$ancestral = paste0("<a href='https://www.ebi.ac.uk/QuickGO/term/", x$ancestral,"'>",x$ancestral ,"</a>")

datatable(x,rownames= FALSE,escape = FALSE) %>%
  formatRound(columns=c('IC', 'importance'), digits=2) %>% 
   formatStyle('cluster', target = 'row', 
              backgroundColor = styleEqual(x[x$IC>mean(x$IC),]$cluster, "#90ee90"))
```

# Conclusiones 

## Número de clusters {.tabset .tabset-pills}

### Clusterizado estandar

```{r echo=FALSE}
# Grouped Bar Plot

counts <- rbind(length(unique(clust_fisher$simplifyenrichment$cluster)), length(unique(clust_fisher$clusterizacion_revigo$cluster)))
counts = cbind(counts,c("ORA","ORA"))
resultados = cbind(counts,c("SE","REVIGO"))

counts <- rbind(length(unique(clust_gsea$simplifyenrichment$cluster)), length(unique(clust_gsea$clusterizacion_revigo$cluster)))
counts = cbind(counts,c("GSEA","GSEA"))
counts = cbind(counts,c("SE","REVIGO"))
resultados = rbind(resultados, counts)

counts <- rbind(length(unique(clust_elim$simplifyenrichment$cluster)), length(unique(clust_elim$clusterizacion_revigo$cluster)))
counts = cbind(counts,c("elim","elim"))
counts = cbind(counts,c("SE","REVIGO"))
resultados = rbind(resultados, counts)

counts <- rbind(length(unique(clust_weight$simplifyenrichment$cluster)), length(unique(clust_weight$clusterizacion_revigo$cluster)))
counts = cbind(counts,c("weight","weight"))
counts = cbind(counts,c("SE","REVIGO"))
resultados = rbind(resultados, counts)

counts <- rbind(length(unique(clust_pa$simplifyenrichment$cluster)), length(unique(clust_pa$clusterizacion_revigo$cluster)))
counts = cbind(counts,c("PC","PC"))
counts = cbind(counts,c("SE","REVIGO"))
resultados = rbind(resultados, counts)

counts <- rbind(length(unique(clust_weight01$simplifyenrichment$cluster)), length(unique(clust_weight01$clusterizacion_revigo$cluster)))
counts = cbind(counts,c("weight01","weight01"))
counts = cbind(counts,c("SE","REVIGO"))
resultados = rbind(resultados, counts)

resultados = as.data.frame(resultados)
colnames(resultados)=c("N_clusters", "Método", "Clusterizado")
resultados$N_clusters = as.numeric(resultados$N_clusters)



level_order <- c('ORA', 'GSEA', 'elim', "weight", "PC", "weight01") #this vector might be useful for other plots/analyses

library(ggplot2)
a<-ggplot(resultados, aes(fill=Clusterizado, y=N_clusters, x=factor(Método, level = level_order))) + 
    geom_bar(position="dodge", stat="identity") +
    labs(x = "Test", y = "Nº de clusters")


a

ggsave(file=paste0("clusterizado/num_clusters.svg"), plot=a, width=10, height=8)
```

### Clusterizado con WSC

```{r echo=FALSE}
# Grouped Bar Plot

counts <- rbind(length(unique(clust_fisher_wsc$simplifyenrichment$cluster)), length(unique(clust_fisher_wsc$clusterizacion_revigo$cluster)))
counts = cbind(counts,c("ORA","ORA"))
resultados = cbind(counts,c("SE","REVIGO"))

counts <- rbind(length(unique(clust_gsea_wsc$simplifyenrichment$cluster)), length(unique(clust_gsea_wsc$clusterizacion_revigo$cluster)))
counts = cbind(counts,c("GSEA","GSEA"))
counts = cbind(counts,c("SE","REVIGO"))
resultados = rbind(resultados, counts)

counts <- rbind(length(unique(clust_elim_wsc$simplifyenrichment$cluster)), length(unique(clust_elim_wsc$clusterizacion_revigo$cluster)))
counts = cbind(counts,c("elim","elim"))
counts = cbind(counts,c("SE","REVIGO"))
resultados = rbind(resultados, counts)

counts <- rbind(length(unique(clust_weight_wsc$simplifyenrichment$cluster)), length(unique(clust_weight_wsc$clusterizacion_revigo$cluster)))
counts = cbind(counts,c("weight","weight"))
counts = cbind(counts,c("SE","REVIGO"))
resultados = rbind(resultados, counts)

counts <- rbind(length(unique(clust_pa_wsc$simplifyenrichment$cluster)), length(unique(clust_pa_wsc$clusterizacion_revigo$cluster)))
counts = cbind(counts,c("PC","PC"))
counts = cbind(counts,c("SE","REVIGO"))
resultados = rbind(resultados, counts)

counts <- rbind(length(unique(clust_weight01_wsc$simplifyenrichment$cluster)), length(unique(clust_weight01_wsc$clusterizacion_revigo$cluster)))
counts = cbind(counts,c("weight01","weight01"))
counts = cbind(counts,c("SE","REVIGO"))
resultados = rbind(resultados, counts)

resultados = as.data.frame(resultados)
colnames(resultados)=c("N_clusters", "Método", "Clusterizado")
resultados$N_clusters = as.numeric(resultados$N_clusters)



level_order <- c('ORA', 'GSEA', 'elim', "weight", "PC", "weight01") #this vector might be useful for other plots/analyses


a<-ggplot(resultados, aes(fill=Clusterizado, y=N_clusters, x=factor(Método, level = level_order))) + 
    geom_bar(position="dodge", stat="identity") +
    labs(x = "Test", y = "Nº de clusters")

a

ggsave(file=paste0("clusterizado_wsc/num_clusters.svg"), plot=a, width=10, height=8)
```


## Distribución de clusters {.tabset .tabset-pills}

### Clusterizado estandar

```{r echo=FALSE}
cluster = clust_fisher

x<-cluster$simplifyenrichment

a<-data.frame(table(x$cluster),rep("ORA", length(table(x$cluster))), rep("SE", length(table(x$cluster))))
a = a[,-1]

x<-cluster$clusterizacion_revigo

b<- data.frame((x$cluster_size),rep("ORA", length((x$cluster_size))), rep("REVIGO", length((x$cluster_size))))
colnames(b) = colnames(a)
resultado = rbind(a,b)

colnames(resultado) = c("frecuencia", "test", "clusterizado")

########################################3
cluster = clust_elim

x<-cluster$simplifyenrichment

a<-data.frame(table(x$cluster),rep("elim", length(table(x$cluster))), rep("SE", length(table(x$cluster))))
a = a[,-1]

x<-cluster$clusterizacion_revigo

b<- data.frame((x$cluster_size),rep("elim", length((x$cluster_size))), rep("REVIGO", length((x$cluster_size))))
colnames(b) = colnames(a)
combinacion = rbind(a,b)

colnames(combinacion) = colnames(resultado)

resultado = rbind(resultado, combinacion)

########################################3
cluster = clust_weight

x<-cluster$simplifyenrichment

a<-data.frame(table(x$cluster),rep("weight", length(table(x$cluster))), rep("SE", length(table(x$cluster))))
a = a[,-1]

x<-cluster$clusterizacion_revigo

b<- data.frame((x$cluster_size),rep("weight", length((x$cluster_size))), rep("REVIGO", length((x$cluster_size))))
colnames(b) = colnames(a)
combinacion = rbind(a,b)

colnames(combinacion) = colnames(resultado)

resultado = rbind(resultado, combinacion)

########################################3
cluster = clust_pa

x<-cluster$simplifyenrichment

a<-data.frame(table(x$cluster),rep("PC", length(table(x$cluster))), rep("SE", length(table(x$cluster))))
a = a[,-1]

x<-cluster$clusterizacion_revigo

b<- data.frame((x$cluster_size),rep("PC", length((x$cluster_size))), rep("REVIGO", length((x$cluster_size))))
colnames(b) = colnames(a)
combinacion = rbind(a,b)

colnames(combinacion) = colnames(resultado)

resultado = rbind(resultado, combinacion)

########################################3
cluster = clust_weight01

x<-cluster$simplifyenrichment

a<-data.frame(table(x$cluster),rep("weight01", length(table(x$cluster))), rep("SE", length(table(x$cluster))))
a = a[,-1]

x<-cluster$clusterizacion_revigo

b<- data.frame((x$cluster_size),rep("weight01", length((x$cluster_size))), rep("REVIGO", length((x$cluster_size))))
colnames(b) = colnames(a)
combinacion = rbind(a,b)

colnames(combinacion) = colnames(resultado)

resultado = rbind(resultado, combinacion)

########################################3
cluster = clust_gsea

x<-cluster$simplifyenrichment

a<-data.frame(table(x$cluster),rep("GSEA", length(table(x$cluster))), rep("SE", length(table(x$cluster))))
a = a[,-1]

x<-cluster$clusterizacion_revigo

b<- data.frame((x$cluster_size),rep("GSEA", length((x$cluster_size))), rep("REVIGO", length((x$cluster_size))))
colnames(b) = colnames(a)
combinacion = rbind(a,b)

colnames(combinacion) = colnames(resultado)

resultado = rbind(resultado, combinacion)

library(ggplot2)

level_order <- c('ORA', 'GSEA', 'elim', "weight", "PC", "weight01")

a<-ggplot(resultado, aes(x=factor(test, level = level_order), y=frecuencia, fill=clusterizado)) +
  geom_boxplot(varwidth = TRUE, alpha=0.7) +
   facet_wrap(~test, scale = "free") +
    labs(x = "Test", y = "Size of clusters")

a

ggsave(file=paste0("clusterizado/resultados_clusterización.svg"), plot=a, width=10, height=8)
```

### Clusterizado con WSC

```{r echo=FALSE}
cluster = clust_fisher_wsc

x<-cluster$simplifyenrichment

a<-data.frame(table(x$cluster),rep("ORA", length(table(x$cluster))), rep("SE", length(table(x$cluster))))
a = a[,-1]

x<-cluster$clusterizacion_revigo

b<- data.frame((x$cluster_size),rep("ORA", length((x$cluster_size))), rep("REVIGO", length((x$cluster_size))))
colnames(b) = colnames(a)
resultado = rbind(a,b)

colnames(resultado) = c("frecuencia", "test", "clusterizado")

########################################3
cluster = clust_elim_wsc

x<-cluster$simplifyenrichment

a<-data.frame(table(x$cluster),rep("elim", length(table(x$cluster))), rep("SE", length(table(x$cluster))))
a = a[,-1]

x<-cluster$clusterizacion_revigo

b<- data.frame((x$cluster_size),rep("elim", length((x$cluster_size))), rep("REVIGO", length((x$cluster_size))))
colnames(b) = colnames(a)
combinacion = rbind(a,b)

colnames(combinacion) = colnames(resultado)

resultado = rbind(resultado, combinacion)

########################################3
cluster = clust_weight_wsc

x<-cluster$simplifyenrichment

a<-data.frame(table(x$cluster),rep("weight", length(table(x$cluster))), rep("SE", length(table(x$cluster))))
a = a[,-1]

x<-cluster$clusterizacion_revigo

b<- data.frame((x$cluster_size),rep("weight", length((x$cluster_size))), rep("REVIGO", length((x$cluster_size))))
colnames(b) = colnames(a)
combinacion = rbind(a,b)

colnames(combinacion) = colnames(resultado)

resultado = rbind(resultado, combinacion)

########################################3
cluster = clust_pa_wsc

x<-cluster$simplifyenrichment

a<-data.frame(table(x$cluster),rep("PC", length(table(x$cluster))), rep("SE", length(table(x$cluster))))
a = a[,-1]

x<-cluster$clusterizacion_revigo

b<- data.frame((x$cluster_size),rep("PC", length((x$cluster_size))), rep("REVIGO", length((x$cluster_size))))
colnames(b) = colnames(a)
combinacion = rbind(a,b)

colnames(combinacion) = colnames(resultado)

resultado = rbind(resultado, combinacion)

########################################3
cluster = clust_weight01_wsc

x<-cluster$simplifyenrichment

a<-data.frame(table(x$cluster),rep("weight01", length(table(x$cluster))), rep("SE", length(table(x$cluster))))
a = a[,-1]

x<-cluster$clusterizacion_revigo

b<- data.frame((x$cluster_size),rep("weight01", length((x$cluster_size))), rep("REVIGO", length((x$cluster_size))))
colnames(b) = colnames(a)
combinacion = rbind(a,b)

colnames(combinacion) = colnames(resultado)

resultado = rbind(resultado, combinacion)

########################################3
cluster = clust_gsea_wsc

x<-cluster$simplifyenrichment

a<-data.frame(table(x$cluster),rep("GSEA", length(table(x$cluster))), rep("SE", length(table(x$cluster))))
a = a[,-1]

x<-cluster$clusterizacion_revigo

b<- data.frame((x$cluster_size),rep("GSEA", length((x$cluster_size))), rep("REVIGO", length((x$cluster_size))))
colnames(b) = colnames(a)
combinacion = rbind(a,b)

colnames(combinacion) = colnames(resultado)

resultado = rbind(resultado, combinacion)

library(ggplot2)

level_order <- c('ORA', 'GSEA', 'elim', "weight", "PC", "weight01")

a<-ggplot(resultado, aes(x=factor(test, level = level_order), y=frecuencia, fill=clusterizado)) +
  geom_boxplot(varwidth = TRUE, alpha=0.7) +
   facet_wrap(~test, scale = "free") +
    labs(x = "Test", y = "Size of clusters")

a

ggsave(file=paste0("clusterizado_wsc/resultados_clusterización.svg"), plot=a, width=10, height=8)
```


## Tabla comparativa {.tabset .tabset-pills}

### Tabla estandar


```{r echo=FALSE}
load("procesado/lista_dataframes_resultados.rda")
lista_resultados = lista_resultados[-7]
terminos = unlist(lapply(lista_resultados, function(metodo) as.numeric(dim(metodo))[1]))

#ORA
a<-(mean(clust_fisher$clusterización_se$IC) + mean(clust_fisher$clusterizacion_revigo$IC))/2
#GSEA
b<-(mean(clust_gsea$clusterización_se$IC) + mean(clust_gsea$clusterizacion_revigo$IC))/2
#elim
c<-(mean(clust_elim$clusterización_se$IC) + mean(clust_elim$clusterizacion_revigo$IC))/2
#weight
d<-(mean(clust_weight$clusterización_se$IC) + mean(clust_weight$clusterizacion_revigo$IC))/2
#pc
e<-(mean(clust_pa$clusterización_se$IC) + mean(clust_pa$clusterizacion_revigo$IC))/2
#weight01
f<-(mean(clust_weight01$clusterización_se$IC) + mean(clust_weight01$clusterizacion_revigo$IC))/2

media_clusters_a = media_clusters

patata = data.frame("IC medio" = c(a,b,c,d,e,f), "Media de clusters generados" = media_clusters_a, "Tamaño medio del cluster" = media_tamaños, "Total clusters" = terminos)
rownames(patata) = c("ORA", "GSEA", "elim", "weight","PC", "weight01")

patata %>% 
kbl(col.names = c("IC medio ", "Media de clusters", "Media de tamaño", "Total términos")) %>%
  kable_paper("hover", full_width = F)

```

### Tabla WSC

```{r echo=FALSE}
load("procesado_wsc/filtrado_lista_dataframes_resultados.rda")
lista_resultados = lista_resultados[-7]
terminos = unlist(lapply(lista_resultados, function(metodo) as.numeric(dim(metodo))[1]))

#ORA
a<-(mean(clust_fisher_wsc$clusterización_se$IC) + mean(clust_fisher_wsc$clusterizacion_revigo$IC))/2
#GSEA
b<-(mean(clust_gsea_wsc$clusterización_se$IC) + mean(clust_gsea_wsc$clusterizacion_revigo$IC))/2
#elim
c<-(mean(clust_elim_wsc$clusterización_se$IC) + mean(clust_elim_wsc$clusterizacion_revigo$IC))/2
#weight
d<-(mean(clust_weight_wsc$clusterización_se$IC) + mean(clust_weight_wsc$clusterizacion_revigo$IC))/2
#pc
e<-(mean(clust_pa_wsc$clusterización_se$IC) + mean(clust_pa_wsc$clusterizacion_revigo$IC))/2
#weight01
f<-(mean(clust_weight01_wsc$clusterización_se$IC) + mean(clust_weight01_wsc$clusterizacion_revigo$IC))/2

patata = data.frame("IC medio" = c(a,b,c,d,e,f), "Media de clusters generados" = media_clusters_wsc, "Tamaño medio del cluster" = media_tamaños_wsc, "Total clusters" = terminos)
rownames(patata) = c("ORA", "GSEA", "elim", "weight","PC","weight01")

patata %>% 
kbl(col.names = c("IC medio ", "Media de clusters", "Media de tamaño", "Total términos")) %>%
  kable_paper("hover", full_width = F)

```





















